【裁判字號】    98,抗,242
【裁判日期】    981130
【裁判案由】    拍賣抵押物
【裁判全文】
臺灣桃園地方法院民事裁定               98年度抗字第242號
抗  告  人  天威生物科技股份有限公司
法定代理人  乙○○
相  對  人  甲○○
上列抗告人與相對人間拍賣抵押物事件，對於民國98年8 月20日
本院簡易庭98年度司拍字第743 號民事裁定提起抗告，本院裁定
如下：
    主      文
抗告駁回。
抗告程序費用新臺幣壹仟元由抗告人負擔。
    理      由
一、按稱動產抵押者，謂抵押權人對債務人或第三人不移轉占有
    而就供擔保債權之動產設定動產抵押權，於債務人不履行契
    約時，抵押權人得占有抵押物，並得出賣，就其賣得價金優
    先於其他債權而受清償之交易；動產擔保交易，依本法之規
    定，本法無規定者，適用民法及其他法律之規定，動產擔保
    交易法第15條、第3 條分別定有明文。次按抵押權人，於債
    權已屆清償期，而未受清償者，得聲請法院拍賣抵押物，就
    其賣得價金而受清償，民法第873 條亦有明定。而抵押權人
    依前開規定聲請拍賣抵押物之裁定，係屬非訟事件，祗須其
    抵押權已依法登記，並依登記之清償期業已屆至而未受清償
    時，法院即應為准許拍賣抵押物之裁定，如對於此項法律關
    係有爭執者，應由有爭執之人提起訴訟，以求解決，不得僅
    依抗告程序聲明其有爭執，並據為廢棄拍賣裁定之理由（最
    高法院58年台抗字第524 號、51年台抗字第269 號判例可資
    參照）。末按非訟事件法第72條之規定，民法所定抵押權人
    、質權人、留置權人及依其他法律所定擔保物權人聲請拍賣
    擔保物事件，由拍賣物所在地之法院管轄。
二、經查，本件相對人主張對於抗告人有原裁定所載之債權，並
    以原裁定附表所示之動產設定抵押權，且經依法登記，該債
    權已屆清償期而未受清償等情，有相對人提出之動產明細表
    、協議書、切結書、補充協議書、經濟部動產擔保交易（動
    產抵押）登記證明書、動產抵押契約書、動產擔保交易登記
    標的物明細表（以上皆為影本）各1 份為證（參見原審卷第
    5 至15頁），則原法院據以准許相對人拍賣抵押物之聲請，
    即無不當。
三、抗告意旨略以：抗告人為擔保對相對人及第三人周致宏、曹
    振忠、吳敏雀、楊森智所負債務之清償，而提供原裁定所示
    動產設定抵押予前開債權人，並由相對人代表前開債權人與
    抗告人簽訂動產抵押契約及為抵押權設定。因實際債務金額
    與相對人主張之額不符，且動產抵押契約書第10條有「如抵
    押物提供人或債務人違背或不履行本契約書約定之各事項致
    涉訟時，同意以台灣台北地方法院為第一審管轄法院」之約
    定，然原裁定不察遽予裁定准許拍賣抵押物，顯有違誤。
四、惟查，拍賣抵押物事件應由擔保物權人聲請拍賣擔保物所在
    地之法院為管轄法院，本件相對人聲請拍賣之動產擔保物所
    在地均位於「桃園縣龜山鄉○○○路22之3 號」，核屬本院
    管轄，又抗告人抗辯實際債務金額與相對人主張之金額不符
    乙節，縱令屬實，仍為實體上法律關係之爭執，抗告人應另
    行起訴，以求解決，茲仍提起抗告，請求廢棄原裁定，為無
    理由，應予駁回。
五、據上論結，本件抗告為無理由，依非訟事件法第46條、第21
    條第2 項、第24條第1 項，民事訴訟法第495 條之1 第1 項
    、第449 條第1 項、第95條、第78條，裁定如主文。
中    華    民    國    98    年    11    月    30    日
                民事第一庭    審判長法  官  郭琇玲
                                    法  官  郭俊德
                                    法  官  林哲賢
以上正本證明與原本無異
本裁定除以適用法規顯有錯誤為理由，並經本院許可外，不得再
抗告。如提起再抗告，應於收受後10日內，向本院提出再抗告狀
，並繳納再抗告費新台幣1,000 元。
中    華    民    國    98    年    11    月    30    日
                                    書記官  陳佳彬


司法院資訊處製作；財團法人民間司法改革基金會備份。
